最高法院刑事判決　　　　　　一○○年度台上字第七一六五號
上　訴　人　張進堂
選任辯護人　巫宗翰律師
上列上訴人因違反兒童及少年性交易防制條例案件，不服台灣高
等法院中華民國一００年十月十一日第二審更審判決（九十九年
度重上更(三)字第五二號，起訴案號：台灣桃園地方法院檢察署九
十年度偵字第一七四九六號），提起上訴，本院判決如下：
    主  文
原判決關於張進堂部分撤銷，發回台灣高等法院。
    理  由
本件原判決認定上訴人張進堂有如其事實欄所載之犯行，因而撤
銷第一審該部分之科刑判決，改判仍變更檢察官起訴法條，論處
上訴人成年人與未滿十八歲之人共同連續意圖營利而媒介使未滿
十八歲之人為性交易罪刑，固非無見。
惟查：(一)、犯罪事實應依證據認定，有罪之判決書，應於理由內
記載認定犯罪事實所憑之證據及其認定之理由，否則即有理由不
備之違法。修正前兒童及少年福利法第七十條第一項前段規定，
成年人利用兒童及少年犯罪或與之共同實行犯罪，而加重其刑者
，固不以其明知所利用或共同實行犯罪者為兒童及少年為必要，
但仍須證明該成年人有利用或與兒童及少年共同實行犯罪之不確
定故意，亦即該成年人須預見其利用或共同實行犯罪者係兒童及
少年，且與之實行犯罪並不違背其本意，始足當之。本件原判決
事實欄記載，上訴人於民國九十年十月九日起至同年月十二日止
，與徐永榮、曾亦宏（均經判處罪刑確定）、綽號「小林」、「
老闆」之成年男子及未滿十八歲之少年李○君（姓名、年籍詳卷
），基於營利媒介，縱使未滿十八歲之大陸籍女子林○（姓名、
年籍詳卷）與不特定人為性交易，亦不違反其本意之概括犯意聯
絡，以所載之分工方式，媒介林○與不特定人為性交易，平均一
日接客二至三次等情。乃認定上訴人於上載時間，夥同未滿十八
歲之李○君等人意圖營利而媒介使未滿十八歲之人為性交易犯行
，而論處前揭共同營利媒介性交易罪刑。但查：(1)理由內除九十
年十月十二日遭查獲部分外，僅說明上訴人坦認擔任司機載送林
○至賓館共計六次，證人林○證稱於九十年十月五日偷渡來台，
上訴人要其接客賣淫，最近一次性交易時間為同年十月十一日晚
間等旨（見原判決第五頁第七、八行、三(二)），惟未據說明上訴
人等係自九十年十月九日起即為上載營利媒介性交易犯行所憑之
依據及其認定之理由，致此部分事實之認定，失其所憑，自有理
由不備之違法。(2)原判決對於上訴人究係明知李○君為未滿十八
歲之少年？抑或有不確定之故意？此法定量刑之加重條件，於事
實部分固可無庸記載，惟理由內仍須說明所憑認定之證據，方足
資為適用法律當否之判斷依據。原判決就上情於理由內未為任何
說明，遽予論處上訴人成年人與未滿十八歲之人共同連續犯意圖
營利而媒介使未滿十八歲之人為性交易罪，並依（修正前）兒童
及少年福利法第七十條第一項之規定加重其刑（見原判決第十頁
倒數第二行至第四行），同有理由欠備之違誤。本院前次發回意
旨業已指明，原判決仍未調查釐清，致違法情形依舊存在。(二)、
判決所載之事實及理由相互牴觸，或事實、理由內之記載，前後
齟齬，均屬判決所載理由矛盾之違背法令。依原判決事實欄之記
載，九十年十月十二日凌晨許，上訴人賡續前揭(一)之犯意，與游
偉政（經判處罪刑確定）、徐永榮、綽號「小林」、「老闆」等
人，基於相同犯意聯絡，由游偉政、徐永榮在桃園市○○路七十
號ＯＯ賓館附近等候，準備向男客收錢，林○經上訴人以車載至
該賓館後，由徐永榮陪同至賓館房間與佯裝男客之警員見面，曾
亦宏並收取新台幣五千元之性交易費，俟林○脫卸衣物準備性交
時，為警當場逮獲而未得逞等情。乃認定九十年十月十二日所載
之犯行，上訴人係與具相同犯意聯絡之游偉政、徐永榮、綽號「
小林」、「老闆」等人共同實行而未遂。惟理由內為論罪之說明
則謂上訴人與徐永榮、曾亦宏、「小林」、「老闆」、少年李○
君等人間，有犯意聯絡及行為分擔，均為共同正犯等旨（見原判
決第十頁第十至十二行）。就此部分，張進堂與李○君，或與游
偉政有否共同意圖營利而媒介未滿十八歲之人為性交易未遂之犯
行，其事實之認定與理由之記載相互齟齬，自有理由矛盾之違法
。上訴意旨指摘原判決該部分不當，非無理由，應認該部分仍有
撤銷發回更審之原因。原判決關於上訴人不另為無罪諭知部分，
基於審判不可分原則，併予發回。兒童及少年福利法第七十條規
定，業經於一００年十一月三十日修正公布施行，案經發回併應
注意及之。
據上論結，應依刑事訴訟法第三百九十七條、第四百零一條，判
決如主文。
中    華    民    國  一○○  年   十二   月  二十二  日
                      最高法院刑事第七庭
                          審判長法官  石  木  欽  
                                法官  洪  佳  濱  
                                法官  段  景  榕  
                                法官  周  煙  平  
                                法官  洪  兆  隆  
本件正本證明與原本無異
                                      書  記  官  
中    華    民    國  一○○  年   十二   月  二十七  日
                                                      Q